# 请教版主及各位老师，关于政府补助即涉及资产也涉及费用的认定等问题

提问人：M-wish 时间：2017-02-08 14:43:09
一、政府补助项目即涉及购置设备同时涉及费用支出的认定与摊销 1 、背景：公司 2016 年 6 月份收到财政部关于“2016年工业转型升级资金支持智能制造新模式应用（公司建设智能生产车间）”政府补助 3500 万元（未来项目完成还会有增加 3500 万元的补助）。该项目建设期间为 2015 年-2017年，项目预算 4 亿。支出项目为：购置设备、购置软件及应用、支付外部研究咨询服务费（金额较大）、材料试验费、人员工资等项目。 2015 年开始产生支出，补助是整个项目，即涉及补助以前年度的支出亦涉及本年度及以后年度的。 2 、我的个人看法，请教老师是否正确，请各位老师指教 （ 1 ）该笔政府补助应该认定为与收益相关，因未能准确区分资产及费用，所以认定为与收益相关，记入递延收益。 （ 2 ） 2016 年摊销金额=3500万*2/3=2333万元，即 3500 万的政府补助按期间（项目 3 年）记入政府补助。 （ 3 ）若以后收到最后一期补助 3500 按与收益相关，补偿以前期间已发生的费用入账是否可行？
二、关于建造智能生产车间的会计核算 智能生产车间的支出项目为：购置设备、购置软件及应用、支付外部研究咨询服务费（金额较大）、材料试验费、人员工资等项目。问题：（ 1 ）购置设备、软件等记入在建工程、无形资产等，其他的项目是否可以记入研发费用？ （ 2 ）若记入研发费用，最终形成的无形资产是否为非专利技术呢？ 三、关于存货跌价准备计提的问题 1 、半成品应如何计提存货跌价准备？因半成品规格型号极多，完工程度不一，很难估计预计完工尚需要投入的成本是多少。能否不进行减值测试呢？待生产完工再做减值测试？
上述问题望各位老师能给予指点迷津，谢谢您们！

回答人：chenyiwei
1 、你的理解不恰当。建议根据项目预算中的资本性支出和收益性支出的比例，将补助款合理区分为对应收益和对应资产两部分，分别按适用的原则处理。其中，与收益相关的部分，应在费用性支出发生并计入损益时，按支出金额乘以补助比例，从递延收益转入营业外收入；与资产相关的部分，则合理分摊到相关支出所形成的各项资产，分别在各自折旧年限内摊销计入各该年度的营业外收入（也可按各项资产的加权平均折旧年限进行摊销）。 2 、需根据具体支出内容与研发项目的关系，对照财企[2007]194号文等相关规定确定是否可计入研发支出。 3 、不可以，建议根据后续实际投入生产的情况和追加生产成本等因素，结合期后出售价格，测算可收回金额。